臺灣嘉義地方法院刑事裁定
111年度聲字第733號
聲  請  人  臺灣嘉義地方檢察署檢察官
受  刑  人  劉金成


                    （現於法務部○○○○○○○○○○○                        執行中）
上列聲請人因受刑人數罪併罰有二裁判以上，聲請定其應執行之
刑（111年度執字第2626號），本院裁定如下：
    主  文
劉金成因犯如附表所示各罪所處之刑，應執行有期徒刑拾壹月。
    理  由
一、聲請意旨略以：受刑人劉金成因犯如附表所示之罪，先後經
    判決確定如附表所示之刑，應依刑法第53條及第51條第5款
    定其應執行之刑，爰依刑事訴訟法第477條第1項之規定聲請
    裁定等語。
二、裁判確定前犯數罪者，併合處罰之，但有下列情形之一者，
    不在此限：一、得易科罰金之罪與不得易科罰金之罪；二、
    得易科罰金之罪與不得易服社會勞動之罪；三、得易服社會
    勞動之罪與不得易科罰金之罪；四、得易服社會勞動之罪與
    不得易服社會勞動之罪；前項但書情形，受刑人請求檢察官
    聲請定應執行刑者，依刑法第51條規定定之；又數罪併罰有
    二裁判以上者，依刑法第51條之規定，定其應執行之刑；而
    數罪併罰，分別宣告其罪之刑，宣告多數有期徒刑者，於各
    刑中之最長期以上，各刑合併之刑期以下，定其刑期，但不
    得逾30年，刑法第50條、第53條、第51條第5款分別定有明
    文。再民國103年6月4日修正刑事訴訟法第370條第2項、第3
    項，已針對第二審上訴案件之定應執行刑，明定有不利益變
    更禁止原則之適用。而分屬不同案件之數罪併罰有應更定執
    行刑之情形，在法理上亦應同受此原則之拘束。亦即基於有
    利被告之不利益變更禁止原則，分屬不同案件之數罪併罰定
    執行刑，上開更定之應執行刑，不應比前定之應執行刑加計
    其他裁判所處刑期後為重，否則即與法律秩序理念及法律目
    的之內部界限有違，難認適法。
三、受刑人犯如附表所示各罪，經本院先後判處如附表所示之刑
    ，均經確定在案，有各該判決書、宣示判決筆錄及臺灣高等
    法院被告前案紀錄表在卷可稽。其中受刑人所犯如附表編號
    1、3所示各罪均係得易科罰金之刑，而如附表編號2所示之
    罪係不得易科罰金之刑，屬刑法第50條第1項但書第1款所示
    不得併合處罰之情形。本件檢察官依受刑人之請求向本院聲
    請定其應執行之刑，有臺灣嘉義地方檢察署定刑聲請書1份
    附卷足憑，經本院審核結果，認檢察官之聲請為正當，應予
    准許。爰審酌受刑人所犯如附表所示各罪之犯罪態樣均為竊
    盜罪、整體行為責任與刑罰目的、犯罪之時間間隔、侵犯法
    益之綜合效果、各罪依其犯罪情節所量定之刑，並考量定應
    執行刑時，所生刑罰邊際效應遞減及合併刑罰痛苦程度遞增
    等情狀，復審酌如附表編號1、2所示各罪曾經本院以111年
    度聲字588號裁定應執行有期徒刑9月確定；附表編號3(1)(2
    )所示各罪曾經本院以111年度嘉簡字503號判決定應執行有
    期徒刑3月確定，是以，本院定應執行刑除不得逾越前述法
    律之外部性界限，即不得重於附表所示各罪之總和；亦應受
    內部性界限之拘束，即不重於上開所定之執行刑之總和（即
    有期徒刑12月），爰定其應執行之刑如主文所示。又受刑人
    所犯如附表編號1、3(1)(2)所示各罪雖本得易科罰金，然與
    其所犯如附表編號2所示不得易科罰金之刑併合處罰之結果
    ，本院於定執行刑時，自無庸為易科罰金折算標準之記載。
四、最高法院刑事大法庭110年度台抗大字第489號裁定意旨雖有
    述及「定應執行刑，不僅攸關國家刑罰權之行使，於受刑人
    之權益亦有重大影響，除顯無必要或有急迫情形外，法院於
    裁定前，允宜予受刑人以言詞、書面或其他適當方式陳述意
    見之機會，程序保障更加周全」等語，惟本件檢察官聲請定
    應執行刑之宣告刑如附表編號1至3所示各罪，其中附表編號
    1、2所示各罪曾經本院以111年度聲字588號裁定應執行有期
    徒刑9月確定，加計附表編號3(1)(2)所示各罪曾經本院以11
    1年度嘉簡字503號判決定應執行有期徒刑3月確定，本件可
    資減讓之刑期幅度有限；並考量受刑人對定應執行之刑度表
    示：請從輕定刑，非常後悔，已知悔意，爾後返鄉從新出發
    等語(見臺灣嘉義地方檢察署定刑聲請書)，本院於裁量時，
    已衡量上開情節為適當之酌定，故顯無必要再命受刑人以言
    詞、書面或其他適當方式陳述意見，尚與最高法院刑事大法
    庭前揭裁定意旨無違，附此敘明。
五、依刑事訴訟法第477條第1項，刑法第50條第2項、第53條、
    第51條第5款，裁定如主文。
中　　華　　民　　國　　111 　年　　9 　　月　　12　　日
                  刑事第七庭    法  官  胡文傑
以上正本證明與原本無異。
如不服本裁定，應於送達後5日內，向本院提出抗告狀。
中　　華　　民　　國　　111 　年　　9 　　月　　12　　日
                                書記官　蘇姵容
附表：受刑人劉金成定應執行刑案件一覽表
編        號  1 2 罪        名  竊盜 加重竊盜 宣   告   刑  有期徒刑4月，如易科罰金，以新臺幣1千元折算1日。 有期徒刑7月 犯 罪 日 期  111年1月26日 111年1月29日 偵查(自訴)機關年度及案 號  嘉義地檢111年度速偵字第89號 嘉義地檢111年度偵字第2169、2190、2191號(聲請書漏列2190、2191號) 最後    事實審 法 院 嘉義地院 嘉義地院  案 號 111年度嘉簡字第185號 111年度易字第180號  判決 日期 111年2月25日 111年5月4日 確 定   判決 法 院 嘉義地院 嘉義地院  案 號 111年度嘉簡字第185號 111年度易字第180號  判決確定日期 111年3月29日 111年6月13日  備       註  編號1、2經本院111年度聲字第588號裁定應執行有期徒刑9月確定。  

編        號  3 以下空白 罪        名  竊盜  宣   告   刑  共2罪，各處有期徒刑2月，如易科罰金，以新臺幣1千元折算1日。  犯 罪 日 期  (1)111年1月24日 (2)110年12月23日  偵查(自訴)機關年度及案 號  嘉義地檢111年度偵字第1920、1922、2075號(聲請書漏列1922、2075號)  最後    事實審 法 院 嘉義地院   案 號 111年度嘉簡字第503號   判決 日期 111年7月8日  確 定   判決 法 院 嘉義地院   案 號 111年度嘉簡字第503號   判決確定日期 111年8月9日   備       註  (1)、(2)經同案判處應執行有期徒刑3月確定。